臺灣屏東地方法院民事裁定
111年度屏再簡字第1號
再審聲請人    盧世宗  
再審相對人    范金料  
上列當事人間請求返還土地事件，再審聲請人對於本院民國109
年4月15日本院109年度屏簡字第36號確定裁定聲請再審，本院裁
定如下：
    主  文
聲請駁回。
再審聲請費用由再審聲請人負擔。
　　理  由
一、聲請意旨略以：再審相對人向再審聲請人親承租坐落屏東縣
    ○○鄉○○段000地號土地，再審相對人改變土地界線，於租期
    屆滿後不回復原狀，且再審聲請人父親係向訴外人許崑盛購
    買，再審相對人則係以不正當方式取得土地，上開行為均記
    載於地政索引、民國103年9月1日分割繼承一事等語。
二、按再審之訴，應於30日之不變期間內提起。前項期間，自判
    決確定時起算，判決於送達前確定者，自送達時起算；其再
    審之理由發生或知悉在後者，均自知悉時起算。但自判決確
    定後已逾5年者，不得提起；裁定已經確定，而有第496條第
    1項或第497條之情形者，得準用本編之規定，聲請再審，民
    事訴訟法第496條、第500條第1、2項、第507條分別定有明
    文。次按提起再審之訴，應依民事訴訟法第501條第1項第4
    款規定，以訴狀表明再審理由及關於再審理由之證據，此為
    聲請再審必備之程式。所謂表明再審理由，必須指明確定裁
    判有如何合於民事訴訟法第496條第1項各款或第497條所定
    再審事由之具體情事，始為相當，否則可認其再審之聲請不
    合法，毋庸命其補正，逕以裁定駁回之（最高法院70年台再
    字第35號裁判要旨參照）。又當事人提起再審之訴或聲請再
    審，雖聲明係對某件再審判決或裁定為再審，但審查其再審
    訴狀理由，實為指摘原確定裁判或前次之再審裁判如何違法
    ，而對該聲明不服之再審判決或裁定，則毫未指明有如何法
    定再審理由。此種情形，可認為未合法表明再審理由，逕以
    其再審之訴為不合法駁回之（最高法院69年台聲字第123號
    裁判意旨可參）。又所謂再審之訴不合法，係指再審之訴不
    合程式，或已逾期間，或法律上不應准許者而言（最高法院
    27年抗第622號判例意旨參照）。
三、經查，再審聲請人對於本院109年度屏簡字第36號民事裁定
    提起本件再審，惟該裁定前經原告於109年4月28日提起抗告
    ，復經本院以109年度簡抗字第6號裁定抗告駁回，且前開裁
    定因不得抗告而於主文公告之109年5月29日確定，有該裁定
    附於該卷宗可佐。是再審聲請人於111年2月25日始提起本件
    再審，不論自再審聲請人知悉時或裁定確定時起算，均已逾
    30日之不變期間，難認合法，且再審聲請人之書狀內容，僅
    主張被告租約期滿後未回復原狀、變更土地界線云云，未具
    體表明原確定判決有何合於民事訴訟法第496條第1項或第49
    7條所列再審事由，亦未表明有何合於該款法定再審事由之
    具體情事，顯見本件聲請未合法表明再審理由，且無庸命其
    補正，故本件聲請不合法，應予駁回。
四、依民事訴訟法第502條第1項、第95條、第78條，裁定如主文
    。
中　　華　　民　　國　　111 　年　　10　　月　　19　　日
                  屏東簡易庭  法  官  彭聖芳
正本係照原本作成。
如不服本裁定應於送達後10日內向本院提出抗告狀，並繳納抗告
費新臺幣1,000元。如委任律師提起上訴者，應一併繳納上訴審
裁判費。
中　　華　　民　　國　　111 　年　　10　　月　　19　　日
                  　　　　　　書記官　謝鎮光